臺灣臺北地方法院交通事件裁定　　　　 96年度交聲字第216號
原處分機關　交通部公路總局臺北區監理所
異　議　人　甲○○
即受處分人
上列異議人即受處分人因違反道路交通管理處罰條例案件，對於
交通部公路總局臺北區監理所於中華民國96年2 月7 日所為北監
營裁字第40-AR0000000號處分（原處分案號：臺北市政府警察局
北市警交大字第AR0000000 號），聲明異議，本院裁定如下：
    主  文
異議駁回。
    理  由
一、按汽車駕駛人，在交岔路口10公尺內臨時停車，處新臺幣（
    下同）3 百元以上6 百元以下罰鍰，道路交通安全規則第11
    1 條第1 項第2 款、道路交通管理處罰條例第55條第1 項第
    2 款均有明文。
二、本件受處分人即異議人甲○○於民國95年4 月27日上午8 時
    35分許，駕駛其所有車牌號碼881-MN號營業小客車沿臺北市
    ○○○路行經該路18巷口時，竟在該交岔路口10公尺內臨時
    停車下客，違反道路交通管理處罰條例第55條第1 項第2 款
    規定，經臺北市政府警察局交通警察大隊許嘉尚拍照採證後
    掣單舉發，嗣受處分人於通知單上所載應到案日期前向交通
    部公路總局臺北區監理所提出申訴，經原舉發單位調查結果
    ，仍認受處分人有其上開違規之行為，監理所乃依同上規定
    ，裁處異議人罰鍰6 百元等情，此有舉發違反道路交通管理
    事件通知單、臺北市政府警察局交通警察大隊函、交通部公
    路總局臺北區監理所函、採證照片照片及裁決書等件在卷可
    按。
三、受處分人異議意旨略以：伊當時在臺北市○○○路18巷口停
    等紅燈時，乘客突然說要下車，但乘客下車後，因忘記手機
    又踏上車拿手機，伊並非臨時停車，且警察專業電台「交通
    方向盤」節目曾稱計程車只要在轉彎處、消防車、救護車。
    出入口、公車站牌外，都可以在紅線區上下客云云。
四、經查，受處分人沿臺北市○○○路行駛至18巷口時，在該交
    岔路口10公尺內臨時停車下客等情，為受處分人所不爭執（
    見本院96年3 月19日訊問筆錄第1 頁），且有臺北市政府警
    察局交通警察大隊96年4 月18日北市警交大執字第09631588
    900 號函檢附採證照片1 張足憑，堪以認定受處分人之違規
    行為明確。受處分人雖以上開情詞置辯，惟據採證照片顯示
    ，當時與受處分人同方向車流係處於行進狀態，伊辯稱：乘
    客不願意停等紅燈，突然要求下車云云，殊與事實不符。至
    伊所謂電台節目宣導云云，查無實據，縱屬事實，亦不構成
    受處分人違規之正當理由，況受處分人已自承「轉彎處不得
    下客」，已足推認受處分人明知在交岔路口10公尺內不得臨
    時停車之規定，自無從採為有利於受處分人之認定。從而，
    原處分機關認定受處分人於前開時、地有在交岔路口10公尺
    內臨時停車之行為，至為明確，而依據首開道路交通管理處
    罰條例之規定，裁處罰鍰6 百元，核無不當。本件異議為無
    理由，應予駁回。
五、據上論斷，應依道路交通案件處理辦法第19條，裁定如主文
    。
中　　華　　民　　國　　96　　年　　4 　　月　　27　　日
                  交通法庭  法　官　林晏如
以上正本與原本無異。
如不服本裁定應於送達後5日內向本院提出抗告狀。
                            書記官  楊盈茹
中　　華　　民　　國　　96　　年　　5 　　月　　1 　　日
